apertium-eo-en.en.dix
<pardef n="which__rel">
<e>                           <p><l></l>                    <r><s n="rel"/><s n="nn"/><s n="mf"/><s n="sp"/></r></p></e>
</pardef>
<pardef n="those_who__rel">
<e>                           <p><l></l>                    <r><s n="rel"/><s n="nn"/><s n="mf"/><s n="pl"/></r></p></e>
</pardef>
<pardef n="that__rel">
<e>                           <p><l></l>                    <r><s n="rel"/><s n="an"/><s n="mf"/><s n="sp"/></r></p></e>
</pardef>
<pardef n="where__rel">
<e>                           <p><l></l>                    <r><s n="rel"/><s n="adv"/></r></p></e>
</pardef>
<pardef n="'s__gen">
<e>                           <p><l></l>                    <r><s n="gen"/></r></p></e>
</pardef>
<pardef n="hello__ij">
<e>                           <p><l></l>                    <r><s n="ij"/></r></p></e>
</pardef>



<pardef n="house__n">
<e>                           <p><l></l>                    <r><s n="n"/><s n="sg"/></r></p></e>
<e>                           <p><l>s</l>                   <r><s n="n"/><s n="pl"/></r></p></e>
<!--
<e r="LR">                    <p><l>s'</l>                  <r><s n="n"/><s n="pl"/><j/>'s<s n="gen"/></r></p></e> -->
</pardef>



<!-- Tiuj cxi paradigmo permesas la formon "Twelve months' imprisonment" -> Dek du monatoj da malliberigo.
TODO:  A months' imprisonment" -> monato da malliberigo.
 -->
<pardef n="month__n">
<e>                           <p><l></l>                    <r><s n="n"/><s n="sg"/></r></p></e>
<e>                           <p><l>s</l>                   <r><s n="n"/><s n="pl"/></r></p></e>
<e r="LR">                    <p><l>s'</l>                  <r><s n="n"/><s n="pl"/><j/>month__n__da<s n="pr"/></r></p></e>
</pardef>


<pardef n="east__n">
<e>                           <p><l></l>                    <r><s n="n"/><s n="sg"/></r></p></e>
</pardef>

<pardef n="personnel__n">
<e>                           <p><l></l>                    <r><s n="n"/><s n="pl"/></r></p></e>
</pardef>

<pardef n="Dutch__n">
<e>                           <p><l></l>                    <r><s n="n"/><s n="sg"/></r></p></e>
<e>                           <p><l>ies</l>                 <r><s n="n"/><s n="pl"/></r></p></e>
</pardef>

<pardef n="drachma__n">
<e>                           <p><l></l>                    <r><s n="n"/><s n="sg"/></r></p></e>
<e>                           <p><l>e</l>                   <r><s n="n"/><s n="pl"/></r></p></e>
<e r="LR">                    <p><l>s</l>                   <r><s n="n"/><s n="pl"/></r></p></e>
<!--    <e r="LR"><p><l>s'</l><r><s n="n"/><s n="pl"/><j/>'s<s n="gen"/></r></p></e>-->
<e r="LR">                    <p><l>i</l>                   <r><s n="n"/><s n="pl"/></r></p></e>
</pardef>

<pardef n="organi/sation__n">
<e>                           <p><l>sation</l>              <r>sation<s n="n"/><s n="sg"/></r></p></e>
<e>                           <p><l>sations</l>             <r>sation<s n="n"/><s n="pl"/></r></p></e>
<e r="LR">                    <p><l>zation</l>              <r>sation<s n="n"/><s n="sg"/></r></p></e>
<e r="LR">                    <p><l>zations</l>             <r>sation<s n="n"/><s n="pl"/></r></p></e>
</pardef>

<pardef n="access__n">
<e>                           <p><l></l>                    <r><s n="n"/><s n="sg"/></r></p></e>
<e>                           <p><l>es</l>                  <r><s n="n"/><s n="pl"/></r></p></e>
<e r="LR">                    <p><l>es'</l>                 <r><s n="n"/><s n="pl"/><j/>'s<s n="gen"/></r></p></e>
</pardef>
<pardef n="bab/y__n">
<e>                           <p><l>y</l>                   <r>y<s n="n"/><s n="sg"/></r></p></e>
<e>                           <p><l>ies</l>                 <r>y<s n="n"/><s n="pl"/></r></p></e>
<e r="LR">                    <p><l>ys</l>                  <r>y<s n="n"/><s n="pl"/></r></p></e>
<e r="LR">                    <p><l>ies'</l>                <r>y<s n="n"/><s n="pl"/><j/>'s<s n="gen"/></r></p></e>
<e r="LR">                    <p><l>ys'</l>                 <r>y<s n="n"/><s n="pl"/><j/>'s<s n="gen"/></r></p></e>
</pardef>
<pardef n="analys/is__n">
<e>                           <p><l>is</l>                  <r>is<s n="n"/><s n="sg"/></r></p></e>
<e>                           <p><l>es</l>                  <r>is<s n="n"/><s n="pl"/></r></p></e>
</pardef>
<pardef n="maxim/um__n">
<e>                           <p><l>um</l>                  <r>um<s n="n"/><s n="sg"/></r></p></e>
<e>                           <p><l>a</l>                   <r>um<s n="n"/><s n="pl"/></r></p></e>
<e r="LR">                    <p><l>ums</l>                 <r>um<s n="n"/><s n="pl"/></r></p></e>
</pardef>
<pardef n="mon/ey__n">
<e>                           <p><l>ey</l>                  <r>ey<s n="n"/><s n="sg"/></r></p></e>
<e>                           <p><l>eys</l>                 <r>ey<s n="n"/><s n="pl"/></r></p></e>
<e r="LR">                    <p><l>ies</l>                 <r>ey<s n="n"/><s n="pl"/></r></p></e>
</pardef>
<pardef n="m/an__n">
<e>                           <p><l>an</l>                  <r>an<s n="n"/><s n="sg"/></r></p></e>
<e>                           <p><l>en</l>                  <r>an<s n="n"/><s n="pl"/></r></p></e>
</pardef>
<pardef n="bass__n">
<e>                           <p><l></l>                    <r><s n="n"/><s n="sg"/></r></p></e>
<e r="LR">                    <p><l></l>                    <r><s n="n"/><s n="pl"/></r></p></e>
<e>                           <p><l>es</l>                  <r><s n="n"/><s n="pl"/></r></p></e>
<e r="LR">                    <p><l>es'</l>                 <r><s n="n"/><s n="pl"/><j/>'s<s n="gen"/></r></p></e>
</pardef>
<pardef n="bus__n">
<e>                           <p><l></l>                    <r><s n="n"/><s n="sg"/></r></p></e>
<e>                           <p><l>es</l>                  <r><s n="n"/><s n="pl"/></r></p></e>
<e r="LR">                    <p><l>ses</l>                 <r><s n="n"/><s n="pl"/></r></p></e>
<e r="LR">                    <p><l>es'</l>                 <r><s n="n"/><s n="pl"/><j/>'s<s n="gen"/></r></p></e>
<e r="LR">                    <p><l>ses'</l>                <r><s n="n"/><s n="pl"/><j/>'s<s n="gen"/></r></p></e>
</pardef>
<pardef n="politics__n">
<e>                           <p><l></l>                    <r><s n="n"/><s n="sg"/></r></p></e>
<e>                           <p><l></l>                    <r><s n="n"/><s n="pl"/></r></p></e>
</pardef>
<pardef n="wol/f__n">
<e>                           <p><l>f</l>                   <r>f<s n="n"/><s n="sg"/></r></p></e>
<e>                           <p><l>ves</l>                 <r>f<s n="n"/><s n="pl"/></r></p></e>
<e r="LR">                    <p><l>ves'</l>                <r>f<s n="n"/><s n="pl"/><j/>'s<s n="gen"/></r></p></e>
<e r="LR">                    <p><l>fs</l>                  <r>f<s n="n"/><s n="pl"/></r></p></e>
</pardef>
<pardef n="li/fe__n">
<e>                           <p><l>fe</l>                  <r>fe<s n="n"/><s n="sg"/></r></p></e>
<e>                           <p><l>ves</l>                 <r>fe<s n="n"/><s n="pl"/></r></p></e>
</pardef>
<pardef n="p/erson__n">
<e>                           <p><l>erson</l>               <r>erson<s n="n"/><s n="sg"/></r></p></e>
<e>                           <p><l>eople</l>               <r>erson<s n="n"/><s n="pl"/></r></p></e>
<e r="LR">                    <p><l>ersons</l>              <r>erson<s n="n"/><s n="pl"/></r></p></e>
</pardef>
<pardef n="staff__n">
<e>                           <p><l></l>                    <r><s n="n"/><s n="sg"/></r></p></e>
<e>                           <p><l></l>                    <r><s n="n"/><s n="pl"/></r></p></e>
<e r="LR">                    <p><l>s</l>                   <r><s n="n"/><s n="pl"/></r></p></e>
</pardef>
<pardef n="child__n">
<e>                           <p><l></l>                    <r><s n="n"/><s n="sg"/></r></p></e>
<e>                           <p><l>ren</l>                 <r><s n="n"/><s n="pl"/></r></p></e>
</pardef>

<e lm="watchman">             <i>watchm</i><par n="m/an__n"/></e>
<e lm="Dutch">                <i>Dutch</i><par n="Dutch__n"/></e>
<e lm="bus">                  <i>bus</i><par n="bus__n"/></e>
<e lm="child">                <i>child</i><par n="child__n"/></e>
<e lm="colloquium">           <i>colloqui</i><par n="maxim/um__n"/></e>
<e lm="combobox">             <i>combobox</i><par n="bass__n"/></e>
<e lm="earnings">             <i>earnings</i><par n="personnel__n"/></e>
<e lm="elevator">             <i>elevator</i><par n="house__n"/></e>
<e lm="fish">                 <i>fish</i><par n="bass__n"/></e>
<e lm="grandchild">           <i>grandchild</i><par n="child__n"/></e>
<e lm="groceries">            <i>groceries</i><par n="personnel__n"/></e>
<e lm="happiness">            <i>happiness</i><par n="access__n"/></e>
<e lm="harmony">              <i>harmon</i><par n="bab/y__n"/></e>
<e lm="hello">                <i>hello</i><par n="hello__ij"/></e>
<e lm="herpes">               <i>herpes</i><par n="politics__n"/></e>
<e lm="improvisation">        <i>improvi</i><par n="organi/sation__n"/></e>
<e lm="insignia">             <i>insignia</i><par n="staff__n"/></e>
<e lm="life">                 <i>li</i><par n="li/fe__n"/></e>
<e lm="maximum">              <i>maxim</i><par n="maxim/um__n"/></e>
<e lm="minimum">              <i>minim</i><par n="maxim/um__n"/></e>
<e lm="minute">               <i>minute</i><par n="month__n"/></e>
<e lm="money">                <i>mon</i><par n="mon/ey__n"/></e>
<e lm="occident">             <i>occident</i><par n="east__n"/></e>
<e lm="oval">                 <i>oval</i><par n="house__n"/></e>
<e lm="policeman">            <i>policem</i><par n="m/an__n"/></e>
<e lm="realisation">          <i>reali</i><par n="organi/sation__n"/></e>
<e lm="second">               <i>second</i><par n="month__n"/></e>
<e lm="see you">              <i>see<b/>you</i><par n="hello__ij"/></e>
<e lm="sky">                  <i>sk</i><par n="bab/y__n"/></e>
<e lm="staff">                <i>staff</i><par n="staff__n"/></e>
<e lm="thesis">               <i>thes</i><par n="analys/is__n"/></e>
<e lm="thief">                <i>thie</i><par n="wol/f__n"/></e>
<e lm="watch">                <i>watch</i><par n="access__n"/></e>
<e lm="where">                <i>where</i><par n="where__rel"/></e>
<e lm="after which">          <i>after<b/>which</i><par n="that__rel"/></e>
<e lm="which">                <i>which</i><par n="that__rel"/></e>
<e lm="year">                 <i>year</i><par n="month__n"/></e>
<e lm="o"><i>o</i><par n="house__n"/></e>
<e lm="">                     <i>all<b/>that<b/>glitters<b/>is<b/>not<b/>gold</i><par n="hello__ij"/></e>
    <e lm="centralisation"><i>centrali</i><par n="organi/sation__n"/></e>
<e>                           <i>Miss</i><par n="east__n"/></e>
<e lm="whom">                 <i>whom</i><par n="that__rel"/></e>
<e lm="the ones that">        <i>the<b/>ones<b/>that</i><par n="those_who__rel"/></e>
<e lm="the ones who">         <i>the<b/>ones<b/>who</i><par n="those_who__rel"/></e>
<e lm="aircraft">             <i>aircraft</i><par n="politics__n"/></e>
<e lm="binoculars">           <i>binoculars</i><par n="personnel__n"/></e>
<e lm="bonus">                <i>bonus</i><par n="bass__n"/></e>
<e lm="dissociation">         <i>dissociation</i><par n="house__n"/></e>
<e lm="drachma">              <i>drachma</i><par n="drachma__n"/></e>
<e lm="genesis">              <i>genes</i><par n="analys/is__n"/></e>
<e lm="mentality">            <i>mentalit</i><par n="bab/y__n"/></e>
<e lm="midwife">              <i>midwi</i><par n="li/fe__n"/></e>
<e lm="nurseryman">           <i>nurserym</i><par n="m/an__n"/></e>
<e lm="openness">             <i>openness</i><par n="east__n"/></e>
<e lm="optoelectronics">      <i>optoelectronics</i><par n="politics__n"/></e>
<e lm="polish">               <i>polish</i><par n="access__n"/></e>
<e lm="sepsis">               <i>seps</i><par n="analys/is__n"/></e>
<e lm="wolf">                 <i>wol</i><par n="wol/f__n"/></e>
